【裁判字號】    89,交簡上,15
【裁判日期】    900330
【裁判案由】    過失傷害
【裁判全文】
臺灣嘉義地方法院刑事判決                        八十九年度交簡上字第一五號
    上  訴  人  臺灣嘉義地方法院檢察署檢察官
                甲○○
              原姓名李斗元）.
右列上訴人因過失傷害案件，不服本院八十九年度交簡第三八零號中華民國八十九年
十一月二日第一審簡易判決處刑（聲請案號：臺灣嘉義地方法院檢察署八十九年度偵
字第二四四六號），提起上訴，本院管轄之第二審合議庭判決如左：
    主  文
上訴駁回。
甲○○緩刑貳年。
    事  實
一、甲○○考領有自小客車駕駛執照，於民國八十九年一月九日，駕駛車號ＲＹ四六
    零零號自小客貨車（原審誤載為ＲＶ四六零零號自小客車），沿嘉義嘉義縣民雄
    鄉○○○○道嘉北公路，由西向東方向行駛，同日十五時二十分許，興經該公路
    與菜園路口之無號誌交岔路口，欲左轉進入菜園路之際，原應注意汽車行駛至無
    號誌之交岔路口時，轉彎車應暫停讓直行車先行，而依當時情形，又無不能注意
    情事，竟疏於注意，貿然左轉入菜園路，適有丙○○騎乘車號ＮＳＸ四一零六號
    重型機車搭載乙○○沿嘉北公路自對向駛至亦疏未注意減速慢行，二車遂發生碰
    撞，致丙○○受有右股骨幹骨折之傷害，乙○○受有頭部外傷、右眼瞼血腫及右
    結膜出血之傷害。甲○○於車禍肇事後犯罪未被發覺前，向至現場處理尚不知肇
    事者為何人之有偵查犯罪職權之警員自承其為肇事者首而自首，併接受裁判。
二、案經被害人丙○○、乙○○訴由嘉義縣警察局民雄分局報請臺灣嘉義地方法院檢
    察署檢察官偵查起訴。
    理  由
一、訊據被告甲○○對其於右揭時、地駕車與丙○○騎乘機車肇事，致告訴人丙○○
    、乙○○受傷之事實坦承不諱，核與告訴人丙○○、乙○○於警訊及偵查中之指
    述情節相符，復有道路交通事故調查報告表一份及現場照片六幀在卷可稽。而告
    訴人丙○○因本件車禍受有右股骨幹骨折之傷害，告訴人乙○○受有頭部外傷、
    右眼瞼血腫及右結膜出血之傷害，亦有診斷證明書附於警卷可憑。按汽車行駛至
    無號誌之交岔路口，轉彎車應暫停讓直行車先行，道路交通安全規則第一百零二
    條第一項第二款定有明文，被告係領有駕駛執照之合格駕駛員，對於該一規定應
    知之甚明，是其駕車行經上揭地點，自應注意暫停讓直行車先行，而肇事當時為
    日間晴天，路面乾燥無缺陷，無道路障礙物，視距良好，此有道路交通事故調查
    報告表附卷可按，足見被告當時亦無不能注意之情事，其竟應注意能注意而不注
    意肇致本件事故，自應負過失責任甚明，且本件經送臺灣嘉雲區車輛行車事故鑑
    定委員會鑑定結果，亦認被告駕駛自小客貨車，左轉彎未暫停讓直行車先行，為
    肇事主因等情，有該委員會鑑定意見書一份在卷可參。雖丙○○當時騎乘機車，
    行經無號誌交岔路口，未減速慢行，為肇事次因，惟此仍無解於被告過失責任之
    成立。又告訴人因本件車禍受傷，與被告之過失行為間並有相當之因果關係。從
    而，事證明確，被告犯行堪予認定。
二、核被告所為係犯行法第二百八十四條第一項前段之過失傷害罪。被告於肇事後犯
    罪未被發覺前，向至現場處理尚不知肇事者為何人之有偵查犯罪職權之警員自承
    其為肇事者首而自首，有該派出所所立之附件在卷可按，被告併接受裁判，應依
    刑法第六十二條前段規定減輕其刑。
三、原審因依刑法第二百八十四條第一項前段、第五十五條、第六十二條前段、第四
    十一條，罰金罰鍰提高標準條例第一條前段、第二條，判決被告有期徒刑三月，
    並諭知易科罰金之折算標準，為以三百元折算一日，經核並無不合，上訴意旨，
    以量刑過輕，指摘原判決不當，非有理由，應予駁回。
四、末查被告業與告訴人當庭成立和解，而被告未曾受有期徒刑以上之宣告，此有臺
    灣高等法院被告全國前案紀錄表可憑，為偶發初犯，素行尚稱良好，經此起訴審
    判，信無再犯之虞，本院認其刑罰以暫不執行為適當，乃併予宣告緩刑二年，以
    資惕勵。
據上論斷，應依刑事訴訟法第四百五十五條之一第一項、第三項、第三百六十八條，
刑法第七十四條第一款，判決如主文。
本案經檢察官陳美君到庭執行職務。
中    華    民    國      九十      年      三      月          三十    日
                                臺灣嘉義地方法院刑事第一庭
                                審判長  法  官  陳  珍  如
                                        法  官  鄧  晴  馨
                                        法  官  劉  瓊  雯
右正本證明與原本無異。
本件不得上訴。
中    華    民    國      九十      年      四      月            二    日
                                        書記官  陳  冠  學
附錄本案論罪科法條：
刑法第二百八十四條第一項
因過失傷害人者，處六月以下有期徒刑、拘役或五百元以下罰金。


司法院資訊處製作；財團法人民間司法改革基金會備份。
